【裁判字號】    97,易,608
【裁判日期】    970317
【裁判案由】    毒品危害防制條例
【裁判全文】
臺灣臺北地方法院刑事判決               97年度易字第608號
公  訴  人  臺灣臺北地方法院檢察署檢察官
被      告  甲○○
上列被告因違反毒品危害防制條例案件，經檢察官提起公訴（97
年度毒偵字第331 號），本院判決如下：
    主  文
甲○○施用第二級毒品，累犯，處有期徒刑捌月。扣案之吸食器
壹個、塑膠吸管參支、玻璃吸管貳支（以上均含有第二級毒品安
非他命殘渣，量微無法磅秤）均沒收銷燬。
    事  實
一、甲○○前於民國91年間，因違反毒品危害防制條例案件，經
    本院以92年度簡字第877 號判決判處有期徒刑6 月，嗣並確
    定，93年2 月24日刑期起算入監執行，同年8 月23日縮短刑
    期執行完畢；復於94年間，因違反毒品危防制條例案件，經
    本院以94年度訴字第1224號判決判處有期徒刑1 年6 月，嗣
    並確定；95年間，因竊盜案件，經台灣板橋地方法院以95年
    度易字第957 號判決判處有期徒刑6 月，嗣並確定；前開經
    判處有期徒刑1 年6 月、6 月部分，經本院以96年度聲減字
    第1085號裁定均減刑，並應執行有期徒刑10月；另外，甲○
    ○復於95年間，又因違反毒品危防制條例案件，經本院以95
    年度簡字第2514號判決判處有期徒刑6 月，嗣並確定，經本
    院以96年度聲減字第1085號裁定減刑，減為有期徒刑3 月。
    前開有期徒刑10月、3 月部分，95年6 月9 日入監執行刑期
    起算，96年9月29日縮短刑期執行完畢。
二、甲○○前因施用毒品案件，經裁定執行觀察、勒戒、強制戒
    治，於89年1 月26日保護管束期滿執行完畢，經台灣台中地
    方法院檢察署以89年度戒毒偵字第90號為不起訴處分後，又
    因施用毒品案件，經本院以91年度毒聲字第2465號裁定令入
    戒治處所施以強制戒治，91年12月27日開始執行，後經本院
    以92年度毒聲字第1605號裁定停止戒治，所餘戒治期間付保
    護管束，92年12月3日執行完畢。
三、甲○○猶不知自我檢束，其於92年12月3 日因施用毒品案件
    ，裁定強制戒治執行完畢之5 年內，復基於施用第二級毒品
    安非他命之反覆犯意，自96年12月3 日起至97年1 月6 日止
    ，在其前開住處以燒烤吸食器吸煙之方式施用第二級毒品安
    非他命共3 次。經警分別於96年12月5 日22時許在台北市○
    ○路187 巷3 弄42號5 樓、97年1 月8 日16時10分許在其前
    開住處查獲，經採尿送驗，均呈安非他命陽性反應，而甲○
    ○於97年1 月8 日16時10分許經警查獲時，尚扣有其用以施
    用第二級毒品安非他命、且均附著安非他命殘渣之吸食器1
    個、塑膠吸管3 支、玻璃吸管2 支等物。
四、案經台北市政府警察局內湖分局報告台灣台北地方法院檢察
    署檢察官偵查起訴。
    理  由
一、前開事實，已據被告於本院審理時坦承不諱，而被告於96年
    12月5 日22時許在台北市○○路187 巷3 弄42號5 樓、97年
    1 月8 日16時10分許在其前開住處查獲後，經採尿送驗，均
    呈安非他命、甲基安非他命陽性反應，有台灣尖端先進生技
    醫藥股份有限公司96年12月12日、97年1 月23日濫用藥物檢
    驗報告共2 紙在卷可稽（見台灣台北地方法院檢察署97年度
    毒偵字第331 號卷第35頁、97年度毒偵字第253 號卷第48頁
    ）；復有扣案之吸食器1 個、塑膠吸管3 支、玻璃吸管2 支
    等物足資佐證，而前開扣案物，經台北市政府警察局萬華分
    局初步檢驗，確有附著第二級毒品安非他命殘渣，有該分局
    之毒品初步鑑驗報告書在卷可憑（見台灣台北地方法院檢察
    署97年度毒偵字第253 號卷第20頁），足見被告前開自白與
    事實相符，應可採信。次查，被告自81年迄今，即有多次之
    毒品前科紀錄，有台灣高等法院被告前案紀錄表在卷可參，
    顯見被告確有施用毒品之病態習慣。基上，本件事證明確，
    被告前開犯行，堪以認定。
二、被告前因施用毒品案件，經裁定執行觀察、勒戒、強制戒治
    ，於89年1 月26日保護管束期滿執行完畢，經台灣台中地方
    法院檢察署以89年度戒毒偵字第90號為不起訴處分後，又因
    施用毒品案件，經本院以91年度毒聲字第2465號裁定令入戒
    治處所施以強制戒治，91年12月27日開始執行，後經本院以
    92年度毒聲字第1605號裁定停止戒治，所餘戒治期間付保護
    管束，92年12月3 日執行完畢，除有前開之前案紀錄表在卷
    可稽外，復有本院92年度毒聲字第1605號裁定、台灣台中地
    方法院檢察署89年度戒毒偵字第90號不起訴處分書網路擷取
    本在卷可佐，被告強制戒治執行完畢之5 年內，再犯本件施
    用第二級毒品安非他命之罪，參諸毒品危害防制條例第20條
    第3 項規定之反面解釋，被告已無再施以觀察、勒戒及強制
    戒治之必要，附此說明。
三、論罪科刑的理由：
    (一)核被告甲○○所為，係犯毒品危害防制條例第10條第2 項
      施用第二級毒品罪，其持有第二級毒品安非他命為施用第
      二級毒品安非他命之階段行為，不另論罪。
    (二)參之被告除有如事實欄所述施用毒品之前案紀錄外，被告
      自81年以還，即因違反麻醉藥品管理條例案件，歷經判處
      有期徒刑、觀察勒戒、強制戒治後，最近又因違反毒品危
      害防制條例（施用毒品）、竊盜案件等，甫於96年9 月29
      日縮短刑期執行完畢，有前揭之前案紀錄表在卷可稽，被
      告自出獄後未及數月，即無法自拔，再度觸犯本件施用第
      二級毒品安非他命案件，顯見被告確係有施用毒品之犯罪
      倚賴性，參照被告本件施用第二級毒品安非他命時間、僅
      因提神而施用毒品、次數等情，足認被告施用第二級毒品
      安非他命，乃係基於反覆之犯意，而於密切之時、地反覆
      延續實行施用第二級毒品之犯罪，依社會一般客觀上之觀
      察，屬於病態性犯罪，自應論以包括之一罪，較為合理適
      當。
    (三)公訴人起訴事實雖僅敘及被告於96年12月5 日為警採尿前
      回溯96小時內某時（即被告自白之96年12月3 日）之犯行
      ，而未敘及被告其他2 次犯行（包括台灣台北地方法院檢
      察署檢察官以97年度毒偵字第253 號所起訴之犯行），然
      該部分事實與公訴人起訴之犯罪事實既具包括一罪之實質
      上一罪關係，應為起訴效力所及，自在本院所得審理之範
      圍。
    (四)被告前於91年間，因違反毒品危害防制條例案件，經本院
      以92年度簡字第877 號判決判處有期徒刑6 月，嗣並確定
      ，93年2 月24日刑期起算入監執行，同年8 月23日縮短刑
      期執行完畢；復於94年間，因違反毒品危防制條例案件，
      經本院以94年度訴字第1224號判決判處有期徒刑1 年6 月
      ，嗣並確定；95年間，因竊盜案件，經台灣板橋地方法院
      以95年度易字第957 號判決判處有期徒刑6 月，嗣並確定
      ；前開經判處有期徒刑1 年6 月、6 月部分，經本院以96
      年度聲減字第1085號裁定均減刑，並應執行有期徒刑10月
      ；另外，甲○○復於95年間，又因違反毒品危防制條例案
      件，經本院以95年度簡字第2514號判決判處有期徒刑6 月
      ，嗣並確定，經本院以96年度聲減字第1085號裁定減刑，
      減為有期徒刑3 月。前開有期徒刑10月、3 月部分，95
      年6 月9 日入監執行刑期起算，96年9 月29日縮短刑期執
      行完畢，有台灣高等法院被告前案紀錄表在卷可參，其於
      5 年之內故意再犯本件有期徒刑以上之罪，核屬累犯，爰
      依刑法第47條第1 項之規定，加重其本刑至2 分之1 。
    (五)爰審酌被告已有多次如前所述之毒品前科，經過觀察勒戒
      、強制戒治及刑罰執行，尤有甚者，因施用毒品案件，甫
      於96年9 月29日出獄後未及數月，猶不知戒除施用毒品惡
      習，抗拒毒品之意志力薄弱，及其施用之時間及次數、所
      生自我戕害之結果、犯罪後於本院審理中尚能坦承犯行而
      態度良好等一切情狀，量處如主文所示之刑。
四、前開扣案之吸食器1 個、塑膠吸管3 支、玻璃吸管2 支等物
    ，確有附著第二級毒品安非他命殘渣，量微無法磅秤，已如
    前述，衡情已無法分離，亦為違禁物，均應依同條例第18條
    第1 項前段之規定，宣告沒收銷燬。
據上論斷，應依刑事訴訟法284 條之1 、第299 條第1 項前段，
毒品危害防制條例第10條第2 項、第18條第1 項前段，刑法第11
條前段、第47條第1 項，判決如主文。
本案經檢察官張友寧到庭執行職務。
中    華    民    國    97    年    3     月    17    日
                  刑事第十六庭  法  官  蔡守訓
上正本證明與原本無異。
如不服本判決，應於判決送達後10日內向本院提出上訴狀 (應抄
附繕本)。
                                書記官  張漪蕙
中    華    民    國    97    年    3     月    18    日
附錄法條：
毒品危害防制條例第10條
施用第一級毒品者，處 6 月以上 5 年以下有期徒刑。
施用第二級毒品者，處 3 年以下有期徒刑。


司法院資訊處製作；財團法人民間司法改革基金會備份。
